【裁判字號】    98,訴,347
【裁判日期】    980420
【裁判案由】    違反毒品危害防制條例
【裁判全文】
臺灣屏東地方法院刑事判決               98年度訴字第347號
公  訴  人  臺灣屏東地方法院檢察署檢察官
被      告  甲○○
上列被告因違反毒品危害防制條例案件，經檢察官提起公訴（98
年度毒偵字第161 號），被告於準備程序就被訴事實為有罪之陳
述，本院合議庭裁定由受命法官獨任逕行簡式審判程序，並予判
決如下：
    主  文
甲○○施用第一級毒品，累犯，處有期徒刑拾月，扣案之殘留有
第一級毒品海洛因之外包裝袋肆只，均沒收銷燬之；又施用第二
級毒品，累犯，處有期徒刑肆月。應執行有期徒刑壹年，扣案之
殘留有第一級毒品海洛因外包裝袋肆只均沒收銷毀。
    事  實
一、甲○○前於民國92年間，因違反毒品危害防制條例案件，經
    本院以92年度毒聲字第245 號裁定送觀察勒戒後，認有繼續
    施用毒品傾向，復經本院以92年度毒聲字第415 號裁定強制
    戒治1 年，嗣經成效評定為合格，再經本院以92年度毒聲字
    第1506號裁定停止戒治付保護管束，於92年11月11日釋放，
    迄於93年4 月3 日期滿視為執行完畢，並經臺灣屏東地方法
    院檢察署檢察官以93年度戒毒偵字第23號為不起訴處分確定
    。又於93年間，因連續施用第一級毒品案件，經本院以93年
    度訴字第553 號判處有期徒刑1 年5 月確定，於95年3 月3
    日假釋付保護管束，迄於95年4 月21日縮刑期滿視為執行完
    畢。詎其猶不知戒絕悔改，明知海洛因、甲基安非他命業經
    行政院公告列為毒品危害防制條例第2 條第2 項第1 款、第
    2 款之第一級、第二級毒品，不得施用、持有，因未戒除施
    用毒品之惡習，竟於上開強制戒治執行完畢之5 年內，復基
    於施用第一級毒品、第二級毒品之個別犯意，而為下列犯行
    ：(一)於98年1 月17日10時許，在屏東縣東港鎮○○路「東東
    電子遊藝場」廁所內，以將海洛因摻水稀釋後，置入針筒注
    射手臂血管之方式，施用第一級毒品海洛因1 次；(二)於98年
    1 月18日至19日之某時許，在上開遊藝場附近之朋友家中，
    以將適量之甲基安非他命放入玻璃吸食器內，並點火燃燒使
    之產生煙霧，再吸取其煙氣之方式，施用甲基安非他命1 次
    。嗣於98年1 月20日12時40分許，在屏東縣潮州鎮○○路25
    1 號前為警盤查，扣得海洛因外包裝袋4 個及安非他命吸食
    玻璃球1 顆，經警徵得其同意採集尿液送請鑑驗結果，嗎啡
    及甲基安非他命陽均俱呈性反應，始查悉上情。
二、案經屏東縣政府警察局潮州分局報告臺灣屏東地方法院檢察
    署檢察官偵查起訴。
    理  由
一、本案被告甲○○所犯違反毒品危害防制條例罪，並非法定刑
    為死刑、無期徒刑或最輕本刑3 年以上有期徒刑之罪，亦非
    高等法院管轄第一審之案件，而被告於本院準備程序中就被
    訴事實為有罪之陳述，本院合議庭乃裁定由受命法官獨任進
    行簡式審判程序。又簡式審判程序之證據調查，依刑事訴訟
    法第273 條之2 規定，不受同法第159 條第1 項審判外陳述
    排除之限制，再被告對於卷內之各項證據，亦不爭執證據能
    力，故卷內所列之各項證據，自得作為證據，先予敘明。
二、上開犯罪事實，業據被告甲○○於警詢（參警卷第3 至5 頁
    ）、偵訊（參偵卷第6 至7 頁）及本院審理中坦承不諱，復
    有偵查報告、自願搜索同意搜索書、搜索扣押筆錄、扣押物
    品目錄表、照片4 張（參警卷第2 頁、第6 至8 頁、第16至
    17頁）及殘留有第一級毒品海落因之外包裝袋4 只在案可資
    憑佐；而被告於98年1 月20日為警查獲後所排放之尿液經採
    樣送請鑑驗，以酵素免疫分析法檢驗及氣相層析質譜儀法確
    認檢驗結果，於嗎啡及甲基安非他命均呈陽性反應，有屏東
    縣政府警察局潮州分局偵辦毒品條例案尿液受檢人真實姓名
    對照表及臺灣檢驗科技股份有限公司98年2 月17日出具報告
    編號KＺ000000000000號之濫用藥物尿液檢驗報告各1 份附卷
    足稽（參警卷第12頁、偵卷第10頁），至上開扣案殘留有第
    一級毒品海洛因之外包裝袋經以臺灣尖端先進生技醫藥股份
    有限公司製造之毒品簡易快速篩檢試劑初步檢驗結果，嗎啡
    、海洛因呈陽性反應，此亦有屏東縣政府警察局潮州分局查
    獲毒品殘渣袋檢驗結果報告表1 紙（參警卷第13頁）附卷可
    憑，堪認被告前揭不利於己之自白與客觀事實相符。又被告
    於92年間，因施用毒品案件，經本院以92年度毒聲字第245
    號裁定送觀察勒戒後，認有繼續施用毒品傾向，復經本院以
    92 年 度毒聲字第415 號裁定強制戒治1 年，嗣經成效評定
    為合格，再經本院以92年度毒聲字第15 06 號裁定停止戒治
    付保護管束，於92年11月11日釋放，迄於93年4 月3 日期滿
    視為執行完畢，並經臺灣屏東地方法院檢察署檢察官以93年
    度戒毒偵字第23號為不起訴處分確定，此有臺灣屏東地方法
    院檢察署刑案資料查註紀錄表、同署全國施用毒品案件紀錄
    表及臺灣高等法院被告全國前案紀錄表各1 份在卷可按，是
    被告於前開強制戒治執行完畢釋放後5 年內，再犯本件施用
    毒品案件，應予依法論科。
三、按海洛因、甲基安非他命分屬毒品危害防制條例第2 條第2
    項第1 款、第2 款所指之第一級、第二級毒品，均不得持有
    及施用，核被告甲○○所為，係犯毒品危害防制條例第10條
    第1 項之施用第一級毒品罪及同法條第2 項之施用第二級毒
    品罪。被告施用前後持有第一級毒品及第二級毒品之低度行
    為，分別為其施用第一級毒品與第二級毒品之高度行為所吸
    收，均不另論罪，又被告所犯前開二罪間，犯意各別，罪名
    、行為且互殊，應予分論併罰。另被告有上揭犯罪事實欄所
    述經有期徒刑宣告及執行完畢之情形，此有前開臺灣高等法
    院被告前案紀錄表可按，被告於有期徒刑執行完畢後，5 年
    以內故意再犯本件均為有期徒刑以上之罪，皆構成累犯，均
    應依刑法第47條第1 項規定予以加重其刑。爰審酌被告前已
    因施用毒品犯行經觀察勒戒，竟仍故態復萌，復行施用毒品
    不輟，無視於毒品對於自身健康之戕害及國家對於杜絕毒品
    犯罪之禁令；惟衡酌施用毒品係屬自戕行為，被告犯罪手段
    尚屬平和，亦未因此而危害他人，所生損害尚非鉅大，且被
    告於犯後於本院審理時坦承犯行，尚見悔意之犯罪後態度，
    另施用毒品者均有相當程度之成癮性及心理依賴，其犯罪心
    態與一般刑事犯罪之本質並不相同，應側重適當之醫學治療
    及心理矯治為宜，暨檢察官於本院審理時對被告具體求刑之
    刑度範圍等一切情狀，分別量處如主文所示之刑，並定其應
    執行刑，以資懲儆。又扣案之殘留有第一級毒品海洛因外包
    裝袋4 只，因殘留微量毒品海洛因顯難以析離，爰依毒品危
    害防制條例第18條第1 項前段諭知沒收銷燬，另扣按之安非
    他命玻璃吸食器1 個，經以臺灣尖端先進生技醫藥股份有限
    公司製造之毒品簡易快速篩檢試劑初步檢驗結果，均無毒品
    陽性反應，且遍覽全卷並無其他積極證據足資證明係供被告
    用以違犯本件犯行所用，爰不諭知沒收，附此敘明。
據上論斷，應依刑事訴訟法第273 條之1 第1 項、第299 條第1
項前段，毒品危害防制條例第10條第1 項、第2 項、第18條第1
項前段，刑法第11條、第47條第1 項、第51條第5 款，判決如主
文。
本案經檢察官潘國威到庭執行職務
中    華    民    國    98    年    4     月    20    日
                  刑事第三庭    法  官  陳怡先
以上正本證明與原本無異。
如不服本判決應於收受判決後10日內向本院提出上訴書狀，並應
敘述具體理由；其未敘述上訴理由者，應於上訴期間屆滿後20日
內向本院補提理由書（均須按他造當事人之人數附繕本）「切勿
逕送上級法院」。
中    華    民    國    98    年    4     月    20    日
                                書記官  鍾小屏
附錄本案論罪科刑法條：
毒品危害防制條例第10條
施用第一級毒品者，處 6 月以上 5 年以下有期徒刑。
施用第二級毒品者，處 3 年以下有期徒刑


司法院資訊處製作；財團法人民間司法改革基金會備份。
